【裁判字號】    89,交易,235
【裁判日期】    900625
【裁判案由】    公共危險等
【裁判全文】
臺灣彰化地方法院刑事判決                        八十九年度交易字第二三五號
    公  訴  人  臺灣彰化地方法院檢察署檢察官
    被      告  乙○○
右列被告因過失傷害案件，經檢察官提起公訴 (八十九年度偵字第六六九０、七一一
三號)，本院判決如左：
    主  文
乙○○服用酒類，不能安全駕駛動力交通工具而駕駛，處有期徒刑柒月；又因過失傷
害人，處有期徒刑肆月。應執行有期徒刑玖月。
    事  實
一、乙○○前曾犯有過失致死前科，受緩刑宣告，業已期滿，仍不知警惕悔悟，於民
    國八十九年五月八日凌晨零時許起，在彰化縣二林鎮飲酒，飲畢，明知其血液所
    含酒精濃度已高達二五四點五六ｍｇ／ｄｌ（換算呼吸吐氣所含酒精濃度約為每
    公升一、二七毫克）以上，已不能安全駕駛動力交通工具之程度，仍駕駛車號Ｅ
    Ｌ─一六一五號自小客車上路，沿彰化縣溪湖鎮○○路，由西往東方向行駛，迨
    至同日凌晨二時十分許，途經劃有分向限制線（即雙黃線）之該路二段一六二號
    前時，應注意汽車在劃有分向限制線之路段，不得駛入來車之車道，而依當時情
    形，又無不能注意之情形，竟因酒精之影響，而疏於注意，貿然駛入來車之車道
    撞及對向正常行駛於車道、由甲○○所駕駛、附載陳俊德之車牌號碼ＪＰ─八五
    八二號自小客貨車，致甲○○受有右脛腓骨開放性骨折、右第一、二、三蹠骨骨
    折、右膝大片傷口、腦震盪、胸部撞傷、左膝十字韌帶斷裂等傷害；致陳俊德受
    有頭部外傷及腹部鈍傷之傷害。
二、案經被害人甲○○訴由彰化縣警察局溪湖分局報告及被害人甲○○、陳俊德訴由
    台灣彰化地方法院檢察署檢察官偵查起訴。
    理  由
一、訊據被告乙○○對於前揭其於飲酒後，酒後吐氣含酒精成份已達每公升一．二七
    毫克之不能安全駕駛動力交通工具程度，仍駕駛車牌號ＥＬ─一六一五號汽車及
    於右揭時間，駕車途經劃有分向限制線（即雙黃線）之彰化縣溪湖鎮○○路二段
    一六二號前時因酒精之影響，而疏於注意，貿然駛入來車之車道，致撞及對向車
    道由告訴人甲○○所駕駛並附載陳俊德之前開小貨車，致告訴人甲○○受有右脛
    腓骨開放性骨折、右第一、二、三蹠骨骨折、右膝大片傷口、腦震盪、胸部撞傷
    、左膝十字韌帶斷裂等傷害；告訴人陳俊德受有頭部外傷及腹部鈍傷之傷害等事
    實，供承不諱，核與告訴人甲○○、陳俊德指訴之情節相符，並有彰化基督教醫
    院出具之受傷診斷書三紙及檢測表一紙、道路交通事故調查報告表一份在卷可稽
    。是告訴人甲○○、陳俊德之受傷，係被告之行為所致，其間有相當因果關係，
    已極為明確。
二、按「汽車在雙向二車道行駛時，應依左列規定：﹕﹕二、在劃有分向限制線之路
    段，不得駛入來車之車道」；「汽車車駕駛人有左列情形之一者，不得駕車：．
    ．．．．．二、飲酒後吐氣含酒精成份已達每公升０．二五毫克以上者」，道路
    交通安全規則第九十七條第第二款、第一百十四條第二款分別定有明文，並為駕
    駛人之被告張健財所應注意。本件肇事路段劃有分向限制線，肇事時之並無障礙
    物影響視距，是被告依當時情形，應能注意上開規定，竟疏未注意於飲酒後，酒
    後吐氣含酒精成份已達每公升一．二七毫克之不能安全駕駛動力交通工具程度，
    仍駕駛機車於右揭時地，貿然駛入來車道，撞及對向車道由告訴人甲○○所駕駛
    並附載陳俊德之前揭小貨車肇事，被告之駕駛行為有過失甚明。從而，事證明確
    ，被告之犯行已堪認定。
三、核被告所為，係犯刑法第一百八十五條之三服用酒類，不能安全駕駛動力交通工
    具而駕駛罪與第二百八十四條第一項之過失致人於傷罪。其中關於過失傷害罪部
    分，被告係一過失行為致二名被害人受傷，為想像競合犯，以一過失致人於傷罪
    論處。被告財酒醉駕車，因而致人受傷，依法應負前開過失致人於傷罪之刑事責
    任，應依道路交通管理處罰條例第八十六條第一項加重其刑。被告所犯二罪，犯
    意各別，行為互殊，應分論並罰。爰審酌被告過失程度之輕重、對被害人所造成
    危害、被害人之過失、被告肇事後態度，及肇事後被告對告訴人未為民事賠償及
    其他等一切情狀，分別量處如主文所示之刑，並定其應執行刑，以資懲戒。
據上論斷，應依刑事訴訟法第二百九十九條第一項前段，刑法第一百八十五條之三、
第二百八十四條第一項、第五十一條第五款、第五十五條，道路交通管理處罰條例第
八十六條第一項、罰金罰鍰提高標準條例第一條前段，判決如主文。
本件經檢察官黃郭棋湧到庭執行職務。
中    華    民    國    九十      年      六      月       二十五       日
                                臺灣彰化地方法院交通法庭
                                    法      官  洪  志  賢
右正本證明與原本無異。
如不服本判決，應於判決送達後十日內，向本院提出上訴狀（須附繕本）。
告訴人或被害人對於判決如有不服具備理由請求檢察官上訴者，其上訴期間之計算係
以檢察官收受判決正本之日期為準。
                                    法院書記官  洪  年  慶
中    華    民    國    九十      年      七      月         二         日
刑法第一百八十五條之三：
服用毒品、麻醉藥品、酒類或其他相類之物，不能安全駕駛動力交通工具而駕駛者，
處一年以下有期徒刑、拘役或三萬元以下罰金。
刑法第二百八十四條
因過失傷害人者，處六月以下有期徒刑、拘役或五百元以下罰金。致重傷者，處一年
以下有期徒刑、拘役或五百元以下罰金。
從事業務之人，因業務之過失傷害人者，處一年以下有期徒刑、拘役或一千元以下罰
金。致重傷者，處三年以下有期徒刑、拘役或二千元以下罰金。


司法院資訊處製作；財團法人民間司法改革基金會備份。
